【裁判字號】    94,交訴,49
【裁判日期】    950516
【裁判案由】    過失致死等
【裁判全文】
臺灣嘉義地方法院刑事判決              94年度交訴字第49號
公  訴  人  臺灣嘉義地方法院檢察署檢察官
被      告  乙○○
上列被告因過失致死等案件，經檢察官提起公訴（94年度偵字第
5871號），本院判決如下：
    主  文
乙○○服用酒類，不能安全駕駛動力交通工具而駕駛，處有期徒
刑參月；又駕駛動力交通工具肇事，致人死亡而逃逸，處有期徒
刑壹年貳月；復因過失致人於死，處有期徒刑壹年捌月。應執行
有期徒刑貳年拾壹月。
    事  實
一、乙○○於民國94年9月30日下午，在嘉義縣竹崎鄉某處飲酒
    後，明知其已達酒醉不能安全駕車之程度，竟仍駕駛車牌號
    碼IH-5252號自用小客車欲返家，於同日18時5分許，途經嘉
    義縣竹崎鄉○○村○道臺三線公路275.53公里彎道處，原應
    注意酒後不得駕駛，並能注意，竟仍疏未注意，以致於其所
    駕駛之車輛於轉彎後，直接駛入對向車道內，迨乙○○見前
    方車道內有朱水波所騎乘之車牌號碼MAQ-259號重型機車駛
    近時，已無法煞車而直接撞上朱水波之機車，造成朱水波摔
    至路旁。乙○○明知其已肇事致朱水波人車倒地，竟不思救
    護朱水波，反而將車輛駛回其車道內欲離去，適為行駛於朱
    水波機車後方之目擊證人丙○○發現後，乃將所駕駛之車輛
    駛至路中央雙黃線處欲阻擋乙○○離去，然乙○○仍將車輛
    加速而閃過丙○○所駕駛之車輛後逃逸，丙○○見乙○○加
    速逃逸，即記下乙○○之車牌號碼報警，並通知救護車將朱
    水波送往財團法人佛教慈濟綜合醫院大林分院急救，惟朱水
    波經醫院急救後，仍因頭部外傷併顱腦損傷不治死亡。而乙
    ○○則於駕車逃離現場約530公尺後（即上開公路275公里處
    ），因酒醉無法控制車輛而撞上路旁樹幹，經送往上開醫院
    救治，再經該醫院對乙○○抽血後，於同日19時38分許，測
    得其血液中所含酒精濃度為269MG/DL（換算為呼氣所含酒精
    濃度為1.345MG/L）。
二、案經朱水波之妻甲○○○訴由嘉義縣警察局竹崎分局報請台
    灣嘉義地方法院檢察署檢察官偵查起訴。
    理  由
一、認定犯罪事實所憑之証據及理由：
    被告對於前揭服用酒類，不能安全駕駛動力交通工具而駕駛
    及過失致人於死的犯行，業已坦承不諱，且有丙○○之證詞
    、道路交通事故現場圖1張、道路交通事故調查報告表（一
    ）(二)、現場照片36張、相驗屍體證明書、驗斷書、勘驗筆
    錄及相驗照片8張等件為証。按汽車駕駛人飲用酒類或其他
    類似物後其吐氣所含酒精濃度超過每公升0.25毫克或血液中
    酒精濃度超過百分之0.05以上者，不得駕車，道路交通安全
    規則第114條第2款定有明文。被告乙○○原應注意喝酒後體
    內酒精濃度超過前開標準不得駕駛，並能注意而不注意，其
    有過失，應堪認定，而本件車禍之發生導致被害人死亡與被
    告之酒醉駕駛有相當因果關係，被告之過失致人於死犯行，
    自堪認定。
二、本院對於被告辯解之判斷：
    被告否認有何肇事逃逸犯行，辯稱：因酒醉不知車禍之發生
    ，並無逃逸之意圖云云。經查，從本案車禍發生時車輛之撞
    擊點觀察，被告所駕駛車輛之撞擊點在車頭中心處，而被害
    人所騎乘機車之撞擊點亦在機車之前面，此有照片可資參照
    ，因此本案車禍之發生，顯係兩車對撞，其撞擊力量應非輕
    微；而撞擊點即位於車輛前方，駕駛人應無不知之理。又被
    告雖表示對於車禍之發生不知情，惟亦曾表示知情 (偵查卷
    第15頁、本院卷50頁)，參以車禍發生之撞擊位置，被告應
    係知悉車禍之發生。又經証人丙○○到庭証稱，其位於車禍
    發生地點約一百公尺處，見車禍發生後，駕駛人加速逃逸，
    其即將所駕駛之車輛停於路中央雙黃線處欲阻止被告逃逸，
    然被告仍然穿越其車輛而逃逸等情。足見被告尚能駕駛車輛
    穿越証人丙○○停於道路中心處雙黃線之車輛而駛離，被告
    於車禍發生時對於外界之知覺能力尚難認為已經喪失，其辯
    稱不知情，無逃逸之意圖云云，純係卸責之詞，不足採信。
    被告肇事逃逸之犯行應堪認定。
三、論罪科刑之理由：
    核被告乙○○所為，係犯刑法第185之3服用酒類，不能安全
    駕駛動力交通工具而駕駛罪；第185條之4肇事逃逸罪及刑法
    第276條第1項過失致人於死罪。所犯3罪犯意各別，行為互
    異，應分論併罰之。審酌被告酒醉駕駛過失致人死亡，竟意
    圖卸責而肇事逃逸，犯後尚未與被害人和解，且不知悔悟，
    復意圖卸責等一切情狀，量處如主文所示之刑，並定其應執
    行之刑。
四、適用法律依據：
(一)刑事訴訟法第299條第1項前段。
(二)刑法第185條之3、第185條之4、第276條第1項、第51條第5
    款。
(三)罰金罰鍰提高標準條例第1條前段、第2條。
中    華    民    國      95    年    5   月   16     日
                     刑事第二庭   審判長法  官 夏金郎
                                        法  官 洪嘉蘭
                                        法  官 黃義成
右正本證明與原本無異。
如不服本判決，應於判決送達後十日內向本院提出上訴狀( 應附繕本 )。
中    華    民    國      95    年    5   月   16     日
                                        書記官 侯麗茹
附錄本案論罪科刑法條全文
刑法第185-3條：
服用毒品、麻醉藥品、酒類或其他相類之物，不能安全駕駛動力
交通工具而駕駛者，處一年以下有期徒刑、拘役或三萬元以下罰
金。
刑法第185-4條：
駕駛動力交通工具肇事，致人死傷而逃逸者，處六月以上五年以
下有期徒刑。
刑法第276條第1項：
因過失致人於死者，處二年以下有期徒刑、拘役或二千元以下罰
金。


司法院資訊處製作；財團法人民間司法改革基金會備份。
